【裁判字號】    95,上易,114
【裁判日期】    950417
【裁判案由】    竊盜
【裁判全文】
臺灣高等法院高雄分院刑事判決         95年度上易字第114號
    上  訴  人
    即  被  告  甲○○
上列上訴人因竊盜案件，不服臺灣高雄地方法院94年度易字第20
82號中華民國95年1 月11日第一審判決（起訴案號：臺灣高雄地
方法院檢察署94年度偵字第25489 號），提起上訴，及移送併辦
（94年度偵字第26983 號），本院判決如下：
    主  文
原判決撤銷。
甲○○共同連續攜帶兇器竊盜，累犯，處有期徒刑玖月。
    事  實
一、甲○○前於民國81年間因違反麻醉藥品管理條等案件，經本
    院判處有期徒刑1 年8 月確定，同年間又因侵占案件經臺灣
    高雄地方法院判處有期徒刑8 月確定，嗣經裁定應執行有期
    徒刑2 年2 月確定，復又於82年間因煙毒案件，經臺灣高雄
    地方法院判處有期徒刑3 年4 月確定，而於82年11月24日入
    監執行，2 件接續執行，於84年1 月6 日假釋出獄，但因於
    假釋中違反麻醉藥品管理條例案件，經臺灣高雄地方法院判
    處有期3 月確定，而遭撤銷前開假釋，執行殘刑有期徒刑3
    年5 月25日，並與上開違反麻醉藥品管理條例經判處有期徒
    刑3 月案件接續執行，嗣於90年1 月20日經假釋出獄，於91
    年4 月22日假釋保護管束期滿，未經撤銷，視為執行完畢。
    詎仍不知悔改，意圖為自己不法之所有，於92年9 月20日凌
    晨4 時許，在高雄縣美濃鎮○○路20號前，竊取丁○○所有
    車牌號碼OWA-929 號重型機車，得手後留己用，嗣於92年11
    月23日上午10時許，騎乘上開機車（未懸掛車牌）行經高雄
    縣美濃鎮○○路某處為警查獲，始知上情。
二、甲○○承上開竊盜之概括犯意，因於93年3 月1 日上午，與
    傅志剛結伴前往高雄縣甲仙鄉寶隆村之山林欲捉取松鼠以供
    販賣，途經丙○○所有坐落該村光華路2 之100 號果園時，
    見果園內有鋅鐵片100 餘片，竟與傅志剛（業經本院以93年
    度上易字第656 號判處有期徒刑7 月確定），共同基於犯意
    之聯絡，起意行竊，由傅志剛旋持其所有客觀上足供兇器使
    用之柴刀1 支（原供其劈斬草叢、枝葉以為捕捉松鼠之用）
    ，甲○○則駕駛陳振盛所有之車牌號碼7S-5509 號自用小貨
    進入該果園，2 人於同日上午10時53分許，合力將丙○○所
    有之100 餘片鋅鐵片【價值新台幣（下同）5 萬餘元】搬運
    上車，竊盜得手後，販售予高雄縣杉林鄉某不詳中古商，得
    款6,010 元（起訴書誤載為6,100 元），其中2, 000元由甲○○取得，其餘4,100 元則由傅志剛取得。嗣於93年3 月1
    日下午5 時10分許，為丙○○發覺遭竊，而調閱其所架設之
    現場監視錄影帶，報警循線查知上情。
三、案經高雄縣政府警察局旗山分局、六龜分局分別報告臺灣高
    雄地方法院檢察署檢察官偵查起訴及移送本院併案審理。
    理  由
甲、程序方面：
一、按被告以外之人於審判外之陳述，雖不符前4 條之規定，而
    經當事人於審判程序同意作為證據，法院審酌該言詞陳述或
    書面陳述作成時之情況，認為適當者，亦得為證據，刑事訴
    訟法第159 條之5 第1 項定有明文。本件被害人丁○○、丙○○於警詢之陳述，係被告以外之人於審判外之言詞陳述；
    另警卷所附贓物認領收據、車輛尋獲電腦輸入單均係被告以
    外之人於審判外之書面陳述，且係針對個案所製作，不具備
    例行性之要件，是前開證據資料均不符刑事訴訟法第159 條
    之1 至第159 條之4 條等規定之情形，惟被告及檢察官於本
    院審理程序中對前開證據資料之證據能力均同意作為本案之
    證據方法，本院審酌言詞及書面陳述作成時之情況，亦認為
    適當，揆諸上開規定，認均有證據能力。
二、按被告以外之人於偵查中向檢察官所為陳述，除顯有不可信
    之情況者外，得為證據，刑事訴訟法第159 條之1 第2 項定
    有明文。本件證人涂明貴、丙○○於檢察官偵查中以證人身
    份所為之陳述，既經依法具結且無顯不可信之情況，依上開
    規定，應有證據能力。
乙、實體方面：
一、上揭事實一部分，訊據上訴人即被告甲○○矢口否認有何竊
    盜犯行，辯稱：這輛機車是綽號「小巴龜」的涂明貴，於92
    年10月間，在高雄縣美濃鎮小天使遊藝場，他欠我3000元，
    將車抵押給我，等錢還我再將車子還給他，該車不是我偷的
    等語。然查：(一)OWA-929 號重型機車，係被害人丁○○所有
    ，於92年9 月20日凌晨4 時許，在高雄縣美濃鎮○○路20號
    前失竊等情，業據丁○○於警訊時指訴甚詳，並有高雄縣警
    察局車輛失竊（尋獲）通報單、證明單、贓物認領保管單、
    查詢車輛認可資料等在卷足憑，可見OWA-929 號重型機車，
    係丁○○失竊之贓物無誤，先此認定。(二)被告亦坦承於92年
    11月23日上午10時許，騎乘上開機車（未懸掛車牌）行經高
    雄縣美濃鎮○○路某處時，為警查獲之事實，足見被告與該
    系爭機車脫離不了關係甚明。(三)證人涂明貴於偵查中結證稱
    ：「我與甲○○不認識，也沒看過，我目前在桃園縣蘆竹鄉
    工作，已在該公司作了11年，我在92年間沒有到過高雄縣美
    濃鎮，更沒有以機車抵押向人借3000元等語（見94年偵字第
    26983 號偵查卷第25頁），且證人涂明貴長期在桃園縣服務
    ，與高雄縣美濃鎮並無任何地緣關係，被告對於向其借錢之
    人，既不知該人住處、電話，如何聯絡？且據被告所述該車
    騎來時即無懸掛車牌，被告怎會借錢給來路不明之人，且收
    受來路不明之車輛以供質押？實不合常理，況且為證人涂明
    貴所否認，參以被告亦未提出積極證據證明該車確係他人借
    錢所質押，足見被告辯稱系爭機車係涂明貴騎來向他借錢抵
    押在其處等辯詞，尚不足採，該系爭機車應係被告竊取無訛
    。其該部分竊盜事實罪證明確，被告竊盜犯行，堪以認定。
二、上開事實二部分，訊據被告甲○○雖於本院時否認有竊盜犯
    行，辯稱：我不知道傅志剛要去偷，否則我就不會去了等語
    。惟查：(一)上開事實二部分，業據被告於原審審理時坦承不
    諱，核與被害人丙○○於警詢中之指述及偵訊中之證述大致
    相符，復有監視錄影帶暨其勘驗筆錄、翻拍照片6 張附卷可
    稽（見93年度偵緝字第1106號卷、警卷第6 頁），是被告前
    開於原審時之自白與事實相符，堪以採信。(二)共犯傅志剛部
    分，亦經臺灣高雄地方法院以93年度易字第1301號判決判處
    有期徒刑7 月，並經本院於94年1 月26日以93年度上易字第
    656 號上訴駁回確定，該確定判決亦認定傅志剛與被告甲○○共犯；又乙○○部分，已經臺灣高雄地方法院檢察署檢察
    官於93年7 月28日以93年度偵緝字第1176號不起訴處分確定
    ，有上開判決書及不起訴處分書在94年度偵緝字第2161號卷
    第21頁至第25頁足考。可見被告於本院時翻異前供，應係卸
    責之詞，不足採信。本件該部分事證明確，被告該部份攜帶
    兇器共同竊盜犯行，洵堪認定。
三、按刑法第321 條第1 項第3 款之攜帶兇器竊盜罪，係以行為
    人攜帶兇器竊盜為其加重條件，此所謂兇器，其種類並無限
    制，凡客觀上足對人之生命、身體、安全構成威脅，具有危
    險性之兇器均屬之，且祇須行竊時攜帶此種具有危險性之兇
    器為已足，並不以攜帶之初有行兇之意圖為必要（最高法院
    79年臺上字第5253號判例足資參照）。查本件事實二部分共
    犯傅志剛所有之柴刀1 支，係供其劈斬草叢、枝葉以為捕捉
    松鼠之用，此業據共犯傅志剛於另案檢察官偵訊時供承不諱
    ，是該柴刀為堅硬、鋒利之物，堪為兇器之使用無訛。核被
    告於事實一部分所為，係犯刑法第320 條第1 項之普通竊盜
    罪。被告於事實二部分所為，係犯刑法第321 條第1 項第3
    款之攜帶兇器竊盜罪。被告與傅志剛就事實二部分之竊盜犯
    行，彼此間互有犯意聯絡及行為分擔，為共同正犯。被告所
    為1 次普通竊盜、1 次攜帶兇器加重竊盜犯行，時間緊接，
    所犯罪名相同，顯係出於概括之犯意為之，為連續犯，爰依
    刑法第56條之規定以一罪論，並加重其刑。公訴人雖僅就事
    實二部分之攜帶兇器加重竊盜之犯罪行為起訴，事實一部分
    未於起訴書中敘及，但連續犯為裁判上一罪，檢察官就犯罪
    事實一部起訴，依刑事訴訟法第267 條規定，其效力及於全
    部，法院自屬有權一併審理。又被告前於81年間因違反麻醉
    藥品管理條等案件，經本院判處有期徒刑1 年8 月確定，同
    年間又因侵占案件，經臺灣高雄地方法院判處有期徒刑8 月
    確定，嗣經裁定應執行有期徒刑2 年2 月確定，復於82年間
    因煙毒案件，經臺灣高雄地方法院判處有期徒刑3 年4 月確
    定，而於82年11月24日入監執行，2 件接續執行，於84年1
    月6 日假釋出獄，但因於假釋中違反麻醉藥品管理條例案件
    ，經臺灣高雄地方法院判處有期3 月確定，而遭撤銷前開假
    釋，執行殘刑有期徒刑3 年5 月25日，並與上開違反麻醉藥
    品管理條例經判處有期徒刑3 月案件接續執行，嗣於90年1
    月20日經假釋出獄，於91年4 月22日假釋保護管束期滿，未
    經撤銷，視為執行完畢等情，有本院被告院內索引卡紀錄表
    、臺灣高等法院被告前案紀錄表、臺灣高雄地方法院檢察署
    被告之刑案資料查註紀錄表各1 份在卷可按，其於有期徒刑
    執行完畢後，5 年內再犯本件有期徒刑以上之罪，為累犯，
    應依刑法第47條規定，加重其刑，並遞加重其刑。
四、原判決以被告甲○○罪證明確，因予論罪科刑，固非無見；
    惟查：公訴人僅就事實二部分之攜帶兇器加重竊盜之犯罪行
    為起訴，原審亦就該部份加以審判，對於事實一部分未及審
    酌，尚有未洽。被告上訴意旨，否認犯罪，指摘原判決不當
    ，雖無理由，但原判決既有上開可議之處，自屬無可維持，
    應由本院將原判決予以撤銷改判。爰審酌被告不思以正當之
    方式獲取財物，而貪圖私慾，恣意竊取他人財物，侵害他人
    之財產安全，惡性非輕，犯後否認犯行，態度不佳，所竊取
    之機車、鋅鐵片價值等一切情狀，量處有期徒刑9 月。另事
    實二部分共犯傅志剛行竊所用之柴刀1 支，雖係其所有，供
    渠等犯本件竊盜罪所用之物，然既未扣案，為免日後執行困
    難，爰不宣告沒收，附此敘明。
五、本件雖係被告提起上訴，但尚有連續犯移送併辦部分，故本
    院不受刑事訴訟法第370 條之限制，核此敘明。
據上論斷，應依刑事訴訟法第369 條第1 項前段、第364 條，第
299 條第1 項前段，刑法第28條、第56條、第321 條第1 項第3
款、第47條，判決如主文。
本案經檢察官張其主到庭執行職務。
中    華    民    國    95    年    4     月    17    日
                  刑事第二庭    審判長法  官   林正雄
                                      法  官   陳啟造
                                      法  官   黃壽燕
以上正本證明與原本無異。
本判決不得上訴。
中    華    民    國    95    年    4     月    17    日
                                      書記官   王婉蓉
附錄本判決論罪科刑法條：
刑法第321 條
犯竊盜罪而有左列情形之一者，處6 月以上、5 年以下有期徒刑
：
一  於夜間侵入住宅或有人居住之建築物、船艦或隱匿其內而犯
    之者。
二  毀越門扇、牆垣或其他安全設備而犯之者。
三  攜帶兇器而犯之者。
四  結夥三人以上而犯之者。
五  乘火災、水災或其他災害之際而犯之者。
六  在車站或埠頭而犯之者。
前項之未遂犯罰之


司法院資訊處製作；財團法人民間司法改革基金會備份。
